Inventaris van de archieven van het Ministerie van Justitie betreffende de Zaak Sanders en de commissies van onderzoek naar de organisatie van de inlichtingendiensten, Wijnveldt en Prinsen, 1945-1951
Nationaal Archief, Den Haag
- AFFAIRE SANDERS, 1
  - Overige, 1.4
    - Dossier VP - S - 3., 1945-1947; 77; 1 omslag
      Archiefvormer zeer waarschijnlijk Inlichtingendienst Amsterdam, Bureau C. Stukken genummerd 1 t/m 21. Zie voor specificatie bijlage 5 (niet openbaar).
    - Afschriften van gevoerde correspondentie tussen het Ministerie van Binnenlandse Zaken en de gemeente Enschede inzake de rechtspositie van de heer W.E. Sanders., 1947-1950; 78; 1 omslag
- COMMISSIE WIJNVELDT, 2
  - Stukken, verzameld door de Commissie, betreffende de organisatie en taakstelling van inlichtingendiensten in het algemeen., 1945-1948; 79; 1 omslag
    Veel van de stukken zijn afkomstig van de Afdeling Politie, Bureau Kabinet.
  - Fotokopie van het rapport van de heer Mathijsen, journalist, aangaande het ontstaan, werkwijze en opheffing van het BNV en de moeilijkheden waar dit bureau in de periode 1945-1946 mee te kampen had., 80; 1 stuk
  - Fotokopieën van de bijlage van het eindrapport en een fotokopie van een schema, aangevende op welke wijze de Amerikaanse buitenlandse inlichtingendienst in het staatsbestel is ondergebracht en een aantekening betreffende de organisatie van de Britse geheime diensten., 1946; 81; 1 omslag
    Stukken aangeboden op 13 juli 1948 door mr. C.L.W. Fock, raadadviseur in Algemene Dienst aan mr. J.C. Tenkink, secretaris-generaal van het ministerie.
  - Eindrapport., 1948; 82; 1 stuk
- LIDMAATSCHAPSARCHIEF COMMISSIE PRINSEN, 3
  - Correspondentie van mr. J.C. Tenkink, secretaris-generaal van het Ministerie van Justitie met de minister van Justitie en de voorzitter van de Commissie betreffende de organisatie van de inlichtingendiensten., 1948-1949; 83; 1 pak